臺灣高等法院民事裁定　　　　　　　　　100年度聲字第402號
聲　請　人　林雪英即王逸玟之.
上列聲請人因與相對人林雪琴、林雪蘭、林榮楨間回復登記事件
，聲請訴訟救助，本院裁定如下：
    主      文
聲請駁回。
聲請費用由聲請人負擔。
    理      由
一、聲請意旨略以：聲請人因與相對人林雪琴、林雪蘭、林榮楨
    間回復登記事件，提起上訴，本應繳交上訴費用，但聲請人
    欠缺資力，難以支出該訴訟費用，且本件上訴之理由充分，
    必有勝訴之望，爰依民事訴訟法第107條規定，請求准予訴
    訟救助云云。
二、按當事人因無資力支出訴訟費用而聲請訴訟救助者，關於其
    請求救助之事由，應提出能即時調查可使法院信其主張為真
    實之證據，以釋明之，此觀民事訴訟法第109條第2項、第28
    4條規定自明。次按當事人無資力支出訴訟費用者，固得聲
    請訴訟救助，然所謂無資力係指窘於生活，且缺乏經濟信用
    者而言（最高法院43年臺抗字第152號判例參照）。是法院
    調查聲請人是否無資力支出訴訟費用，專就聲請人提出之證
    據為之，如聲請人並未提出證據，或依其提出之證據，未能
    信其無資力支出訴訟費用之主張為真實，即應將其聲請駁回
    ，並無派員調查之必要（最高法院26年滬抗字第34號判例參
    照）。
三、經查，第三人王逸玟前向臺灣士林地方法院對相對人林雪琴
    、林雪蘭、林榮楨起訴請求回復登記事件（案號：100年度
    訴字第688號），由聲請人為王逸玟之承當訴訟人，嗣該法
    院判決聲請人全部敗訴。聲請人不服，提起上訴，並主張其
    無資力而聲請訴訟救助，業據提出財政部臺灣省北區國稅局
    96至99年度綜合所得稅各類所得資料及財產歸屬清單、臺灣
    臺北地方法院98年度司消債核字第315號裁定（下稱司消債
    核字裁定）及附件可憑（以上均影本，見本院卷第3至13頁
    ）。惟依前揭所得資料所載，聲請人於96年度尚有利息所得
    新臺幣（下同）4萬1,879元，以年息1.5%計算，本金高達27
    9萬餘元，且聲請人另有財產交易所得1筆，計3萬0,690元；
    98年度則有短期票券利息所得1萬0,250元；99年度亦有財產
    交易所得7萬9,079元、股利所得842元；在財產部分，聲請
    人除有汽車1輛外，亦有投資1筆3萬2,460元，是聲請人既能
    賺取票券利息，又能利用其財產之交易而獲取所得，另尚有
    股利所得、投資等項，且其於本件回復登記事件第一審訴訟
    程序有資力委任律師為訴訟代理人，亦有委任狀可憑（見臺
    灣士林地方法院100年度訴字第688號卷第213頁），自難認
    聲請人已缺乏經濟上之信用，而無籌措款項以支出第二審訴
    訟費用之信用技能。至於司消債核字裁定及其附件，僅能證
    明聲請人與其債權銀行間曾依消費者債務清理條例第151條
    為前置協商，而就清償條件達成協議，並送臺灣臺北地方法
    院予以認可，與聲請人無資力支出訴訟費用，尚屬有間。此
    外，聲請人復未提出其他能即時調查之證據，以釋明無資力
    支出訴訟費用，揆諸前開說明，其聲請訴訟救助，即屬無據
    。
四、據上論結，本件聲請為無理由，爰裁定如主文。
中    華    民    國   100    年    12    月    28    日
                  民事第十五庭
                      審判長法  官  林恩山
                            法  官  方彬彬
                            法  官  郭松濤
正本係照原本作成。
如不服本裁定應於送達後10日內向本院提出抗告狀，並繳納抗告
費新臺幣1,000元。
中    華    民    國   100    年    12    月    29    日
                            書記官  方素珍